臺灣基隆地方法院刑事判決　　　　　　　　　　　　　九十三年度訴字第四八七號
　　公　訴　人　　臺灣基隆地方法院檢察署檢察官
　　被　　　告　　乙　○　　男.
右列被告因洗錢防制法案件，經檢察官提起公訴（九十三年度偵字第一二八三號），
本院判決如左：
    主    文
乙○無罪。
    理    由
一、本案公訴事實詳如起訴書所載。（如附件）
二、按犯罪事實應依証據認定之，無証據不得認定犯罪事實；不能証明被告犯罪者，
    應諭知無罪之判決，刑事訴訟法第一百五十四條第二項、第三百零一條第一項分
    別定有明文。又所謂認定犯罪事實之証據，係足以認定被告確有犯罪行為之積極
    証據而言，如未發現相當証據，或証據不足以証明，自不能以推測或擬制之方法
    ，以為裁判之基礎（最高法院四十年台上字第八六號判例參照）。次按，行為非
    出於故意或過失者，不罰。即行為事實客觀上雖合於法律構成要件之規定，然如
    行為人欠缺主觀上故意或過失之犯意，仍不應成立該構成要件所規定之類型之罪
    。
三、本案公訴人認被告乙○涉犯洗錢防制法第二條第一款掩飾或隱匿自己因重大犯罪
    所得財物之罪，無非以其將於台灣土地銀行基隆分行所開立之帳戶連同存摺、印
　　章、提款卡交給陳惟瀚（另案偵辦），嗣有犯罪集團詐騙訴外人甲○○要其將款
　  項匯入被告前開帳戶，雖賴女發現有詐而未匯入，然警員清查該帳戶發現陳志豐
    於民國九十三年二月廿七日，因接獲老人慈善募款匯入二萬元（新台幣，下同）
    為據。經訊被告固坦承交付前開帳戶存摺、印章及提款卡予人，然自警訊始即堅
    決否認提供帳戶供洗錢之犯行，並辯稱：係其友人陳惟瀚稱因欠銀行錢，銀行入
    款即遭扣款，為薪資入帳向其借用帳戶，其方於九十三年二月十八日前往開戶借
    予，嗣於二月底即接陳某電告遺失存摺、金融卡，乃於三月一日以電話詢問銀行
    ，並於翌日前往銀行辦理掛失手續等語。
四、經查，本案有將款項匯入被告前開帳戶之被害人陳志豐係接獲老人院募款，為作
    慈善事方匯予，而另一被害人甲○○受詐於第六次要求匯款時，方經告知被告前
    開帳戶，然經提醒未為匯款，而其前五次所匯款項，其中後二次則係匯入陳惟翰
    帳戶，是被告帳戶確已成為詐欺集團洗錢之用。然二被害人均無從指認被告即為
    實施詐騙之人，而被告辯稱帳戶係借予友人陳惟翰，陳某以其欠銀行款項，薪資
    如入本人帳戶將遭抵扣為由求借，此要與一般社會常情無悖，是縱一般人今均已
    知有詐騙集團以人頭帳戶詐款洗錢，然要不能即以此推斷所有借帳戶者均即為他
    人洗錢所用。參以，被告於二月底因接陳某稱遺失存摺，乃於三月二日至銀行辦
    理掛失，如係提供帳戶予他人洗錢，又何以不知警惕自投羅網？又被告所稱陳惟
    瀚，現尚另案經檢察官通緝未到案，要無從証明，被告與陳惟瀚有何犯意聯絡為
    詐欺集團中一人，或自己亦參與或幫助詐欺犯行，並提供帳戶以掩飾或隱匿自己
    犯罪所得財物；或明知該帳戶係供陳惟瀚或其詐欺集團詐財以掩飾或隱匿他人犯
    罪所得財物，此外，本案均查無其他任何積極事証，足認被告有詐欺或洗錢犯行
    ，揆諸前開判例規定說明，乃本案事証不足，自應為被告無罪之諭知，以免冤抑
    。
五、據上論斷，應依刑事訴訟法第三百零一條第一項，判決如主文。
本案經檢察官王亞樵到庭執行職務。
中　　　華　　　民　　　國　　九十三　　年　　  十二　　月　　十三　　　日
                              臺灣基隆地方法院刑事第四庭
                                  審判長  法　官　陳志祥
                                          法  官　楊皓清
　　　　　                                法  官  陳玉雲
右正本證明與原本無異。
對於本件判決如有不服，應於收受送達後十日內，向本院提出上訴書狀，上訴於臺灣
高等法院，並按他造當事人之人數附具繕本。
                                          書記官  王毓嫻
中　　　華　　　民　　　國　　九十三　　年　　  十二　　月　　十五　　　日
